臺灣士林地方法院刑事判決
上　訴　人
即　被　告　乙○○
選任辯護人　陳明宗律師
上列上訴人即被告因賭博案件，不服本院中華民國93年2月20日
士林簡易庭93年度士簡字第59號第一審刑事簡易判決（聲請簡易
判決處刑書案號：92年度偵字第10345號），提起上訴，本院管
轄第二審之合議庭判決如下：
    主  文
上訴駁回。
乙○○緩刑貳年。
    事  實
一、本案經本院合議庭審理結果，認第一審判決以上訴人即被告
    乙○○所為，係違反電子遊戲場業管理條例第15條之規定，
    應依同條例第22條之規定論處，判處有期徒刑4月，如易科
    罰金以300元折算1日，其認事用法及量刑均無不當，應予維
    持，並引用第一審判決書及檢察官聲請簡易判決處刑書記載
    之事實、證據及理由（如附件）。
二、被告乙○○上訴意旨略稱：扣案之電玩機具並非提供賭博使
    用，亦非過往社會上所查獲之一般「小瑪莉」電玩，只是一
    般之娃娃機，以分數兌換娃娃而已，而被告乙○○係將娃娃
    電玩機具交予被告丁○○，由丁○○自行決定要將電玩機具
    置放於何處或何營業場所，被告乙○○並無參與，亦無商議
    之可能，是與被告丁○○並無犯意聯絡，且無從得悉被告丁
    ○○所置放之處所有無依法辦理營利事業登記，況遊戲場業
    應具有一定之規模，即佔用相當之場地，且欲反覆執行該業
    務者而言，本案被告丁○○僅在角落擺設一台電子遊戲機，
    實難認其經營電子遊戲場業。然查：
    (一)系爭扣案機具雖經經濟部電子遊戲機評鑑委員會88年4 月
      27日第27次會議評鑑通過，為娛樂類（僅限於「限制級」
      電子遊戲場設置營業）機具，有經濟部93年12月6 日經商
      字第09302206700 號函及台北市政府警察局北投分局93年
      12月10日北市警投分刑字第09363729200 號函在卷可憑（
      見本院卷第53頁至第56頁），惟系爭扣案機具確實有兌換
      現金之功能，業據證人即本案查獲員警甲○○於偵查中證
      稱：經伊測試，只要得分之後，按下退幣鈕即有銅板掉下
      等語（見偵卷第50頁），復於本院審理中至庭證稱：伊從
      外面就可以看到系爭機具掉下錢，當時有在旁邊先觀看客
      人在玩，投幣進去錢還會掉出來，雖然機具上面吊的是兌
      換的娃娃卡片，但沒有卡片會掉下來，和機具所掛的不一
      樣，後來被告丁○○通知被告乙○○來，乙○○來時，不
      曉得將面板上的什麼線接起來後，按面板上的退幣鈕才會
      掉下卡片，當時進去時，機台內就有260 元，伊按退幣鈕
      就掉出260 元等語甚詳（見本院卷第67頁至第68頁），並
      有查獲現場相片22張為憑（見偵券第29頁至第35頁、第53
      頁至第57頁），及扣案之系爭機具1 臺、賭資930 元可證
      。則被告乙○○提供予被告丁○○擺放之系爭電子遊戲機
      具，於正常使用情況下，確實具有提供一般消費者，以偶
      然之事實，決定財物之輸贏之功能，而為賭博性機具無誤
      。參以系爭機具須經被告乙○○調整接線後，方得掉下卡
      片之情，此據證人甲○○證述綦詳，被告乙○○對系爭機
      具具有賭博性，尚無諉為不知之理。至同案被告丁○○於
      警詢及偵查中均供稱：當時被告乙○○來寄放機台時，表
      示該機台是合法，可以250 分兌換一個娃娃等語：證人即
      同時遭查獲正使用系爭機台之丙○○則於警詢及本院審理
      中證稱：曾於92年7 月中旬兌換過一個娃娃等語，但此除
      與前揭事證不符外，被告丁○○及證人丙○○所為之陳述
      ，亦涉及自己是否涉犯違反電子遊戲場業管理條例及賭博
      罪之認定，顯有迴護被告乙○○，以圖卸免自己罪責之虞
      ，並不足為被告乙○○有利之認定。
    (二)按電子遊戲場業管理條例第5 條就電子遊戲場業，依遊戲
      機種類之不同而分為普通級及限制級，且於同一營業場所
      不得混合營業級別經營，係為保障未滿18歲之兒童、少年
      身心發展及健康所為之必要規範。同條例第8 條規定電子
      遊戲場之申請設立時，其營業場所應符合相關之都市計畫
      法、區域計畫法、土地使用管制、建築法令及消防法令等
      規定，目的在於保障至該電子遊戲場之遊藝者及附近鄰居
      之公共安全及居住安寧。至第9 條規定電子遊戲場業之營
      業場所，應距離學校、醫院50公尺以上之距離，亦係為維
      持安寧之求學及就診環境所必需者。凡此均係為維護社會
      安寧、善良風俗、公共安全及國民身心健康，目的在於將
      一切設置電子遊戲機供人益智娛樂之營利事業納入有效管
      理之立法意旨。所謂電子遊戲場「業」，指「業務」而言
      。刑法上所謂業務，係以事實上執行業務者為標準，指以
      反覆同種類之行為為目的之社會的活動而言；執行此項業
      務，縱令欠缺形式上之條件，仍無礙於業務之性質。因此
      不論該事業是否「專營」電子遊戲場業，亦不問經營是否
      需達「一定之規模」，即使於原本所營事業外，兼營電子
      遊戲場業，或所經營之電子遊戲場不具相當之規模，亦無
      礙於電子遊戲場業管理條例相關規定之適用。故商業登記
      法第4 條所規定之小規模商業，縱得免依該法申請商業登
      記，但如未依電子遊戲場業管理條例辦理營利事業登記，
      仍不得經營電子遊戲場業，自不待言。否則，業主為逃避
      該條例之規範、處罰，儘可以「兼營」或「小規模」等經
      營方式為之，將出現管理及規範上之漏洞，反而無法有效
      達成立法之目的，亦與電子遊戲場業管理條例之立法意旨
      有違，最高法院著有90年台非字第276 號判例可資參照。
      又系爭扣案機具為被告乙○○至被告丁○○店中所寄放，
      機台內之金額五五分帳之情，此經被告丁○○於警詢中陳
      稱明確（見偵卷第9 頁），被告乙○○有共同參與之事實
      ，亦可認定。是以被告乙○○以系爭扣案機具僅有1 台，
      未達規模，復未參與經營等語置辯，亦不足取。
    (三)綜上所述，被告乙○○於本院準備程序時，執此前詞，提
      起上訴，否認犯罪，核無理由，應予駁回。
三、末查：被告乙○○前未曾受有期徒刑以上刑之宣告，有臺灣
    高等法院被告全國前案紀錄表附卷可稽，其因一時失慮，偶
    罹刑典，且事後於本院審理中，由辯護人表示願意認罪（見
    本院卷第66頁），已坦承犯行，深具悔意，是被告乙○○經
    此罪刑之宣告後，應能知所警惕，信無再犯之虞，本院認為
    前開對其宣告之刑，以暫不執行為適當，爰併予諭知緩刑2
    年，以啟自新。
四、被告乙○○經合法傳喚，於本院審判期日，無正當理由不到
    庭，爰不待其陳述，逕行判決，附此敘明。
據上論斷，應依刑事訴訟法第455條之1第1項、第3項、第368條
、第373條、第371條，刑法第74條第1款，判決如主文。
本案經檢察官謝榮林到庭執行職務。
中　　華　　民　　國　　94　　年　　1 　　月　　31　　日
                  刑事第四庭審判長法  官  林秀鳳
                                  法  官  高雅敏
                                  法  官  許碧惠
以上正本證明與原本無異。
本判決不得上訴。
                                  書記官  陳美英
中　　華　　民　　國　　94　　年　　2 　　月　　1 　　日
